【裁判字號】    92,軍上,27
【裁判日期】    921031
【裁判案由】    違反職役職責
【裁判全文】
臺灣高等法院刑事判決                              九十二年度軍上字第二七號
    上  訴  人
    即  被  告  甲○○
                        （
右上訴人即被告因違反職役職責案件，不服國防部高等軍事法院，九十二年法仁判字
第０八０號，中華民國九十二年九月九日第二審判決（起訴案號：國防部北部地方軍
事法院桃園分院檢察署九二年園偵訴字第一０八號）提起上訴，本院判決如左：
    主  文
上訴駁回。
    理  由
一、按軍事審判法第一百八十一條第五項規定，被告不服高等軍事法院宣告有期徒刑
    之上訴判決者，得以判決違背法令為理由，向高等法院提起上訴。是不服高等軍
    事法院宣告有期徒刑判決而向高等法院提出上訴者，非以原判決違背法令為理由
    者不得為之，此為其上訴之法定要件。若上訴理由狀並未依據卷內訴訟資料，具
    體指摘原判決不適用法則或如何適用不當，或所指摘原判決違法情事，顯與法律
    規定得為向高等法院提出上訴之上訴理由之違法情形，不相適合時，均應認為其
    上訴為違背法律上之程式，應予以駁回，此觀諸軍事審判法第一百七十九條、刑
    事訴訟法第三百九十五條前段之規定至明。
二、本件原判決認定上訴人即被告甲○○（民國｛下同｝九十二年五月六日入伍，義
    務役），前於九十年間因竊盜罪，經臺灣桃園地方法院判處有期徒刑四月，如易
    科罰金以三百元折算一日，於九十一年九月二十九日執行完畢。入伍後仍不知悛
    悔惕勵，於九十二年五月二十六日十時許因病至國軍桃園總醫院轉診，因與女友
    間之感情糾紛，竟萌長期脫免職役之意圖，於同日十二時許，未經請假程序即自
    行離開醫院，潛逃在外，匿居桃園縣，賴家人接濟維生。迨九十二年六月四日十
    時許，因無法生活，始由兄長陪同至桃園憲兵隊投案之事實，業據被告甲○○於
    偵、審中坦承不諱，復經證人即該管連長李志明上尉結證被告不假離役潛逃及如
    何返營投案等經過綦詳，並有陸軍步兵第一０六旅九十二年六月五日（九二）湛
    地字第三一三二號函暨所附被告自白書影本附卷可參，被告亦自承係因不想當兵
    而不假離役潛逃，期間並不想回部隊，尤無與部隊聯繫表達返營服役之意願，嗣
    因缺錢，無人可借，不得已始返家，並向憲兵隊投案等語（地方軍事法院九十二
    年七月十五日審判筆錄及原審九十二年九月四日審判筆錄）。因認被告犯罪事證
    明確，已構成陸海空軍刑法第三十九條第一項前段意圖長期脫免職役而離去職役
    罪，並以被告前於九十年間因竊盜罪，經臺灣桃園地方法院判處有期徒刑四月，
    如易科罰金以三百元折算一日，於九十一年九月二十九日執行完畢之事實，有臺
    灣高等法院檢察署刑案紀錄簡覆表在卷可稽。經審酌被告之品行、犯罪之動機，
    及於犯後坦承犯行之態度等一切情狀，量處被告甲○○有期徒刑十月。本院審酌
    國防部高等軍事法院上開判決之認事及用法，俱無違誤，量刑亦甚允當，於法並
    無不合。
三、被告提起上訴意旨以其於犯後已徹底悔悟，且表現良好，請給予自新之機會云云
    ，並未指摘原判決有何違背法令，自非適法之上訴理由，應予駁回。
四、據上論斷，應依軍事審判法第一百七十九條，刑事訴訟法第三百九十五條前段，
    判決如主文。
中     華     民     國     九十二    年      十      月      三十一    日
                              臺灣高等法院刑事第六庭
                                  審判長法  官  陳  春  秋
                                        法  官  洪  英  花
                                        法  官  王  麗  莉
右正本證明與原本無異。
不得再上訴。
                                        書記官  蘇  秋  
中     華     民     國     九十二    年      十      月      三十一    日


司法院資訊處製作；財團法人民間司法改革基金會備份。
